Minutes et répertoires du notaire Claude CHODRON, 22 janvier 1804 - décembre 1813 (étude XV)
Archives nationales
- Répertoire(s) de Claude CHODRON, 1804 - 1813; MC/RE/XV/16 - MC/RE/XV/19
  - Répertoire. 1806, 1er janvier - 1810, 31 août, 1er janvier 1806 - 31 août 1810; MC/RE/XV/17
    - Inventaire après décès de Joseph Rechou, rue d'Hauteville, n° 1., 13 juin 1808
      inventaire après décès; Hauteville (rue d'); Rechou, Joseph
    - Extrait du partage de la succession de François Antoine Thierry, passé devant Leroux, notaire à Versailles, le 28 juin 1773., 16 juin 1808
      partage; Versailles (Yvelines); Thierry, François Antoine; Leroux, M.; notaire
    - Inventaire après décès de Marie-Catherine-Louise Hadancour femme de François-Alexandre de La Boissière, rue du Marché Palu., 21 juin 1808
      inventaire après décès; Marché-Palu (rue du); Hadancour, Marie Catherine Louise; La Boissière, François Alexandre de
    - Inventaire après décès de Jean-Baptiste-Joseph Bravelio, rue de Cléry., 23 juin 1808
      inventaire après décès; Cléry (rue de); Bravelio, Jean-Baptiste Joseph
    - Inventaire après décès de Nicolas-Joseph Lefèvre, rue Richer, passage Saulnier., 25 juillet 1808
      inventaire après décès; Richer (rue); Lefèvre, Nicolas Joseph
    - Inventaire après décès de Marie-Louise Dujardin femme de Pierre-Jacques Louvrier, rue Martel, n° 3., 8 août 1808
      inventaire après décès; Martel (rue); Dujardin, Marie Louise; Louvrier, Pierre Jacques
    - Inventaire après décès de Jacques Lesterlin, rue de Seine., 16 août 1808
      inventaire après décès; Seine (rue de); Lesterlin, Jacques
    - Inventaire après décès de Hugues Sellier, rue de la Lune., 18 août 1808 - 7 octobre 1808
      voir aussi le 7 octobre 1808. 20 novembre 1809, liquidation et partage, Marie-Rose Roch, sa veuve.
      inventaire après décès; liquidation; partage; Lune (rue de la); Sellier, Hugues; Roch, Marie Rose
    - Inventaire après décès de Pierre Grandprey, rue du Mail n° 11., 27 août 1808 - 17 octobre 1808
      inventaire après décès; Mail (rue du); Grandprey, Pierre
    - Inventaire après décès de Françoise-Geneviève Bonneau femme de Thomas-Denis Lacroix, rue du Faubourg Saint-Denis, n° 22., 21 septembre 1808
      inventaire après décès; Faubourg-Saint-Denis (rue du); Bonneau, Françoise Geneviève; Lacroix, Thomas Denis
    - Liquidation par suite de séparation de corps entre Nicolas Lenoir et Marie Agasse, son épouse, demeurant à Paris, rue Beauregard., 23 septembre 1808
      liquidation; Beauregard (rue); Lenoir, Nicolas; Agasse, Marie
    - Inventaire après décès de Louise-Simone-Judith Badran, épouse de François-Jean Fouquet, rue du Petit Carreau., 10 octobre 1808
      inventaire après décès; Petit-Carneau (rue du); Badran, Louise Simone Judith; Fouquet, François Jean
    - Inventaire après décès de Marie-Charlotte Roussel femme de Jean-Michel-François Duhamel, rue du Faubourg Saint-Denis., 12 octobre 1808
      inventaire après décès; Faubourg-Saint-Denis (rue du); Roussel, Marie Charlotte; Duhamel, Jean Michel François
    - Inventaire après décès de Jean Flamand, rue du Faubourg Saint-Martin, n° 213., 14 novembre 1808
      inventaire après décès; Faubourg-Saint-Martin (rue du); Flamand, Jean
    - Inventaire après décès de Pierre-Hubert Objois demeurant rue du Petit Lion Saint-Sauveur., 16 novembre 1808
      inventaire après décès; Petit-Lion-Saint-Sauveur (rue du); Objois, Pierre Hubert
    - Inventaire après décès de Jeanne Thuyard veuve de Robert-Charles Bidault-Daubigny, Cloître Saint-Merri., 17 novembre 1808
      inventaire après décès; Cloître-Saint-Merri (rue du); Thuyard, Jeanne; Bidault-Daubigny, Robert Charles
    - Inventaire après décès de Marie-Madeleine Haussemann femme de Louis-André Jordan, rue du Mont Blanc., 19 novembre 1808
      inventaire après décès; Mont-Blanc (rue du); Haussemann, Marie-Madeleine; Jordan, Louis André
    - Inventaire après décès de Nicolas Testard, rue du Château Landon., 22 novembre 1808
      inventaire après décès; Château-Landon (rue du); Testard, Nicolas
    - Inventaire après décès de Pierre-Quentin Danten, arrivé rue du Faubourg Saint-Martin., 28 novembre 1808
      inventaire après décès; Faubourg-Saint-Martin (rue du); Danten, Pierre Quentin
    - Inventaire après décès de Martine-Françoise Poidevin veuve de Jean-Baptiste Ranté, cour des Forges, rue d' Aboukir., 5 décembre 1808
      inventaire après décès; Aboukir (rue d'); Forges (rue des); Poidevin, Martine Françoise; Ranté, Jean-Baptiste
    - Inventaire après décès de Louise-Julie Grandhomme femme de Jean-Didier Chavois, rue Beauregard., 6 décembre 1808
      inventaire après décès; Beauregard (rue); Grandhomme, Louise Julie; Chavois, Jean Didier
    - Inventaire après décès de Élisabeth-Cécile Sondorf femme de Jean Gravenstein, rue du Petit Carreau., 12 décembre 1808
      inventaire après décès; Petit-Carneau (rue du); Sondorf, Élisabeth Cécile; Gravenstein, Jean
    - Inventaire après décès de Louis-Henry Blaiseau, rue du Faubourg Saint-Honoré., 12 décembre 1808
      12 mars 1810, partage, Marguerite-Denise Boutroué, sa veuve.
      inventaire après décès; partage; Faubourg-Saint-Honoré (rue du); Blaiseau, Louis Henri; Boutroué, Marguerite Denise
    - Inventaire après décès de Jean-Baptiste Desmarets, rue Saint-Sauveur, n° 7., 19 décembre 1808
      inventaire après décès; Saint-Sauveur (rue); Desmarets, Jean-Baptiste
    - Inventaire après décès de Marie-Louise Gillet veuve de Jean-Baptiste Boulard, rue des Tournelles., 27 décembre 1808
      inventaire après décès; Tournelles (rue des); Gillet, Marie Louise; Boulard, Jean-Baptiste
    - Inventaire après décès de Marie Chevalier veuve de Henry Bigaré, rue Saint-Denis, n° 285., 21 janvier 1809
      inventaire après décès; Saint-Denis (rue); Chevallier, Marie; Bigaré, Henry
    - Inventaire après décès de Marie-Madeleine Fournier, rue Sainte-Avoie., 7 février 1809
      inventaire après décès; Sainte-Avoie (rue); Fournier, Marie-Madeleine
    - Inventaire après décès de Nicolas-Isidore Bisset, place de École., 8 février 1809
      inventaire après décès; Ecole (place de l'); Bisset, Nicolas Isidore
    - Inventaire après décès de François Maublanc et Henriette Pierson, rue Coquenard., 17 février 1809
      inventaire après décès; Coquenard (rue); Maublanc, François; Pierson, Henriette
    - Inventaire après décès de Marie-Jeanne-Mélanie Liard veuve de Camille-Guillaume Baillon, rue de Montholon., 20 février 1809
      inventaire après décès; Montholon (rue de); Liard, Marie Jeanne Mélanie; Baillon, Camille Guillaume
    - Inventaire après décès de Anne Mahieux femme de Simon Colin, rue des Marais Faubourg Saint-Martin., 28 février 1809
      inventaire après décès; Marais (rue des); Mahieux, Anne; Colin, Simon
    - Inventaire après décès de Marie-Marguerite Clouet décédé femme d'Etienne Boyé, rue du Faubourg Saint-Martin., 11 mars 1809
      inventaire après décès; Faubourg-Saint-Martin (rue du); Clouet, Marie Marguerite; Boyé, Etienne
    - Inventaire après décès de Jérôme Durazzo, rue Saint-Dominique., 15 mars 1809
      inventaire après décès; Saint-Dominique (rue); Durazzo, Jérôme
    - Inventaire après décès de Paul-Jérémie Bitaubé, rue Garancière., 17 mars 1809
      inventaire après décès; Garancière (rue); Bitaubé, Paul Jérémie
    - Inventaire après décès de Charles-Laurent-Joseph Poulailler, rue de Cléry, n° 28., 23 mars 1809
      inventaire après décès; Cléry (rue de); Poulailler, Charles Laurent Joseph
    - Inventaire après décès de Léonard Pascal, rue de l'Échiquier., 27 mars 1809
      inventaire après décès; Echiquier (rue de l'); Pascal, Léonard
    - Liquidation de la succession de Marie Agnès Audran., 28 mars 1809
      liquidation; Audran, Marie Agnès
    - Inventaire après décès de Etienne Pillot, rue du Faubourg du Temple., 6 avril 1809
      inventaire après décès; Faubourg-du-Temple (rue du); Pillot, Etienne
    - Inventaire après décès de Jean Maréchal, rue Phélipeaux., 4 mai 1809
      inventaire après décès; Phélipeaux (rue); Maréchal, Jean
    - Inventaire après décès de François-Marie de Cointel, place des Vosges., 15 mai 1809
      inventaire après décès; Vosges (place des); Cointel, François Marie de
    - Inventaire après décès de Jean-Denis Saben, rue d'Aboukir, n° 23, 24 mai 1809
      inventaire après décès; Aboukir (rue d'); Saben, Jean Denis
    - Inventaire après décès de Marie-Marthe Babin veuve de Pierre Tabutin, rue Beauregard., 8 juin 1809
      inventaire après décès; Beauregard (rue); Babin, Marie Marthe; Tabutin, Pierre
    - Inventaire après décès de Pierre-Marie-Gaspard Grimod d'Orsay, rue de Varennes., 20 juin 1809
      21 juin 1809, dépôt de l'acte de décès (né le 14 décembre 1748 et mort à Vienne (Autriche) le 3 janvier 1809).
      inventaire après décès; Varenne (rue de); Grimod d'Orsay, Pierre Marie Gaspard
    - Inventaire après décès de Claude Delage, rue Montmartre, n° 76., 4 juillet 1809
      inventaire après décès; Montmartre (rue); Delage, Claude
    - Inventaire après décès de Marie-Louise Lebeaux femme d'Antoine Meyniel, rue du Cadran, n° 50., 10 juillet 1809
      inventaire après décès; Cadran (rue du); Lebeaux, Marie Louise; Meyniel, Antoine
    - Inventaire après décès de Jeanne Adam femme d'Antoine-Simon Coeffier, rue du Faubourg Saint-Denis., 17 juillet 1809
      inventaire après décès; Faubourg-Saint-Denis (rue du); Adam, Jeanne; Coeffier, Antoine Simon
    - Inventaire après décès de Jacques Frémine, rue de Grenelle., 17 juillet 1809
      inventaire après décès; Grenelle (rue de); Frémine, Jacques
    - Inventaire après décès de Eustache-Pierre Chéron, rue du Faubourg Saint-Martin., 19 juillet 1809
      inventaire après décès; Saint-Martin (rue); Chéron, Eustache Pierre
    - Inventaire après décès de Laurent Evens, rue Beauregard, n° 6., 22 juillet 1809
      inventaire après décès; Beauregard (rue); Evens, Laurent
    - Arrêté de compte, Marie Marguerite Anne Theneau, veuve de Jean Charles Joannis, demeurant à Paris, rue d'Orléans au Marais., 4 août 1809
      compte; Orléans (rue d'); Theneau, Marie Marguerite Anne; Joannis, Jean Charles
    - Inventaire après décès de Anne-Cécile-Caroline Berthout-Vanberchem femme de Charles-Samuel-Georges Bazin, rue Saint-Marc., 17 août 1809
      inventaire après décès; Saint-Marc (rue); Berthout-Vanberchen, Anne Cécile Caroline; Bazin, Charles Samuel Georges
    - Inventaire après décès de Marie-Angélique Gauchet femme de Daniel Senhauser, rue du Caire, n° 14, 22 août 1809
      inventaire après décès; Caire (rue du); Gauchet, Marie Angélique; Senhauser, Daniel
    - Inventaire après décès de Nicolas-Antoine-Simon Fricker, rue Rochechouart., 29 septembre 1809
      inventaire après décès; Rochechouart (rue de); Fricker, Nicolas Antoine Simon
    - Inventaire pour cause de divorce par consentement mutuel entre Claude-Joseph Villemot ou Willemot, demeurant rue Damiette et Angélique-Henriette Sibuet sa femme demeurant rue Buffault., 3 octobre 1809
      16 novembre 1809, procès-verbal de divorce.
      inventaire; procès-verbal; Buffault (rue); Damiette (rue de); Villemot, Claude Joseph; Sibuet, Angélique Henriette; Willemot, Claude Joseph
    - Inventaire après décès de Vincent Villot, rue d' Argenteuil, n° 37., 3 novembre 1809
      inventaire après décès; Argenteuil (rue d'); Villot, Vincent
    - Inventaire après décès de Colette-Julie Ingouff, femme de Nicolas Geoffroy, rue de l'Oratoire., 11 novembre 1809
      inventaire après décès; Oratoire (rue de l'); Ingouff, Colette Julie; Geoffroy, Nicolas
    - Inventaire après décès de Nicolas Guillié demeurant rue du Faubourg Poissonnière., 25 novembre 1809
      inventaire après décès; Faubourg-Poissonnière (rue du); Guillié, Nicolas
    - Inventaire après décès de Hélène-Antoinette Jourdan femme de Pierre-Achille Loÿs, rue Saint-Honoré., 7 décembre 1809
      inventaire après décès; Saint-Honoré (rue); Jourdan, Hélène Antoinette; Loÿs, Pierre Achille
    - Inventaire après décès de Thomas-Denis Lacroix et de Geneviève-Françoise Bonneau, son épouse, rue du Faubourg Saint-Denis, n° 22., 18 décembre 1809
      inventaire après décès; Faubourg-Saint-Denis (rue du); Lacroix, Thomas Denis; Bonneau, Geneviève Françoise
    - Inventaire après décès de Marguerite Deuillon veuve Villeroy, rue du Faubourg Saint-Martin, 13 janvier 1810
      15 germinal an X, extrait du partage de succession de François Villeroy, devant Thirion, commissaire, le 30 juin 1773, RE/XV/15.
      inventaire après décès; partage; Faubourg-Saint-Martin (rue du); Deuillon, Marguerite; Villeroy, M.; Villeroy, François; Thirion, M.
    - Inventaire après décès de Marie-Jeanne Guyonnet, femme de François-Modeste Mercier, rue Beaurepaire, 15 janvier 1810
      inventaire après décès; Beaurepaire (rue); Guyonnet, Marie-Jeanne; Mercier, François-Modeste
    - Inventaire après décès de François-Louis-Genevieve Jobelet demeurant rue de la Grande Truanderie., 16 janvier 1810
      inventaire après décès; Grande-Truanderie (rue de la); Jobelet, François-Louis-Genevieve
    - Inventaire après décès de Louis Ricard, rue Neuve Saint-Eustache, 30 janvier 1810
      inventaire après décès; Neuve-Saint-Eustache (rue); Ricard, Louis
    - Inventaire après décès de Clément Doré, rue Neuve d'Orléans, 1er février 1810
      voir 1810-04-16, partage de la succession.
      inventaire après décès; partage; Neuve-d'Orléans (rue); Doré, Clément
    - Inventaire après décès de Jeanne Loisellier femme de Pierre Dury, rue du Petit Carreau., 13 mars 1810
      inventaire après décès; Petit-Carneau (rue du); Loisellier, Jeanne; Dury, Pierre
    - Inventaire après décès de Henriette-Sabine-Hélène Coindre femme d'Eugène-Pierre Gay de Versieux, rue de Provence, 29 mars 1810
      voir 1810-04-05 vente maison, rue Bleue, n° 12
      inventaire après décès; acte de vente; Bleue (rue); Provence (rue de); Coindre, Henriette-Sabine-Hélène; Gay de Versieux, Eugène-Pierre
    - Procès-verbal de description après décès de Alexandre-Henry-Marie-Louis Lafontaine, à la requête de Marie-Angélique-Nimphe Deperrier, sa veuve, rue Basse du Rempart., 6 avril 1810
      procès-verbal; inventaire après décès; acte de vente; Basse-du-Rempart (rue); Bleue (rue); Lafontaine, Alexandre-Henry-Marie-Louis; Deperrier, Marie-Angélique-Nimphe
    - Inventaire après décès de Pierre-Edme-Joseph Lion, rue Montorgueil., 11 avril 1810
      inventaire après décès; Montorgueil (rue); Lion, Pierre-Edme-Joseph
    - Inventaire après décès de Louis Greffulhe, rue de Clichy, 5 mai 1810
      inventaire après décès; Clichy (rue de); Greffulhe, Louis; banquier
    - Inventaire après décès d'Anne Benoist femme de François Schosler, rue Saint-Laurent, n° 24, 14 mai 1810
      inventaire après décès; Saint-Laurent (rue); Benoist, Anne; Schosler, François
    - Inventaire après décès de Jean-Guillaume Schmitz, rue Beauregard, 15 mai 1810
      inventaire après décès; Beauregard (rue); Schmitz, Jean-Guillaume
    - Inventaire après décès de Conrad Mautter, rue du Faubourg Saint-Antoine, 18 mai 1810
      inventaire après décès; Faubourg-Saint-Antoine (rue du); Mautter, Conrad
    - Procès-verbal afin d'inventaire après décès de Agathe Bernard, veuve de Amable-François Duret, rue Saint-Denis. L'inventaire est du 22 août 1810., 2 juin 1810
      procès-verbal; inventaire après décès; Saint-Denis (rue); Bernard, Agathe; Duret, Amable-François
    - Inventaire après décès de Amédé-Edmé Darman-Maisonneuve, rue Coquenard, n° 17, 13 juin 1810
      inventaire après décès; Coquenard (rue); Darman-Maisonneuve, Amédé-Edmé
    - Inventaire après décès de Marie-Rose Garnier femme de Jacques-Pierre Garnier, rue Montorgueil, 20 juin 1810
      inventaire après décès; Montorgueil (rue); Garnier, Marie-Rose; Garnier, Jacques-Pierre
    - Inventaire après décès de Marie-Madeleine-Ursule Monthelier, femme de Jean-Joseph-Théodule Grosjean, rue Notre-Dame de Nazareth, 26 juin 1810
      inventaire après décès; Notre-Dame-de-Nazareth (rue); Monthelier, Marie-Madeleine-Ursule; Grosjean, Jean-Joseph-Théodule
    - Inventaire après décès de Etienne Garnier, rue Phélipeaux n° 8, 28 juin 1810
      inventaire après décès; Phélipeaux (rue); Garnier, Etienne
    - Inventaire après décès de Jérôme Prudhomme, rue de la Mortellerie., 9 juillet 1810
      inventaire après décès; Mortellerie (rue de la); Prudhomme, Jérôme
    - Inventaire après décès de Jean-Baptiste Clément, rue Montmartre., 13 juillet 1810
      inventaire après décès; Montmartre (rue); Clément, Jean-Baptiste
    - Inventaire après décès de Jean-Joseph-François Vanot, rue Culture Sainte-Catherine., 31 juillet 1810
      inventaire après décès; Culture-Sainte-Catherine (rue de la); Vanot, Jean-Joseph-François
    - Inventaire après décès de Marie-Etienne-Sévère Brad, rue Sainte-Barbe., 3 août 1810
      inventaire après décès; Sainte-Barbe (rue); Brad, Marie-Etienne-Sévère
    - Inventaire après décès de Honoré Bourgue, rue Pavée Saint-Sauveur, 13 août 1810
      inventaire après décès; Pavée-Saint-Sauveur (rue); Bourgue, Honoré
    - Inventaire après décès de François Lagrange, rue Montmartre, 17 août 1810 - 12 septembre 1810
      inventaire après décès; Montmartre (rue); Lagrange, François
  - Répertoire. 1810, 1er septembre - 1813, 1er septembre 1810 - 1813; MC/RE/XV/19
    - Inventaire après décès de Marie-Nicolle Carré veuve de Jean-Baptiste Hache rue Traînée., 6 septembre 1810 - 20 septembre 1810
      inventaire après décès; Trainée (rue); Carré, Marie-Nicolle; Haché, Jean-Baptiste
    - Inventaire après décès de Margueritte-Nicolle Chrétiennot veuve de Louis-François Decq, rue Neuve Saint-Martin, 17 septembre 1810
      inventaire après décès; Neuve-Saint-Martin (rue); Chrétiennot, Margueritte-Nicolle; Decq, Louis-François
    - Inventaire après décès de Pierre-François-Robert LaRivière rue des Batailles à Chaillot., 20 septembre 1810
      inventaire après décès; Chaillot (quartier); Batailles (rue des); LaRivière, Pierre-François-Robert
    - Inventaire après décès de Gabriel Navarre rue du Faubourg Saint-Denis, 22 septembre 1810
      inventaire après décès; Faubourg-Saint-Denis (rue du); Navarre, Gabriel
    - Inventaire après décès de Pierre Vigarous rue du Sentier, 1er octobre 1810
      inventaire après décès; Sentier (rue du); Vigarous, Pierre
    - Inventaire après décès de Sieur Lardos, rue Montmartre, 24 octobre 1810
      inventaire après décès; Montmartre (rue); Lardos, M.
    - Inventaire après décès de Marie-Modeste-Jeanne Duchastel femme de Joseph-Antoine Gourbillon., 16 novembre 1810
      inventaire après décès; Duchastel, Marie-Modeste-Jeanne; Gourbillon, Joseph-Antoine
    - Inventaire après décès de Marie-Thérèse Carny, rue Neuve Saint-Laurent., 21 novembre 1810
      inventaire après décès; Neuve-Saint-Laurent (rue); Carnny, Marie-Thérèse
    - Inventaire après décès de Claude Poyzat rue du Caire, 4 décembre 1810
      inventaire après décès; Caire (rue du); Poyzat, Claude
    - Inventaire après décès de Jean Roubier rue du Faubourg Montmartre, n° 17, 8 décembre 1810
      inventaire après décès; Montmartre (rue); Roubier, Jean
    - Inventaire après décès de Jean-Denis Laresche rue des Vieilles Etuves., 11 décembre 1810
      inventaire après décès; Vieilles-Etuves (rue des); Laresche, Jean-Denis
    - Inventaire après décès de Madeleine Vergne femme de Joseph Noël rue du Petit Carreau., 12 décembre 1810
      inventaire après décès; Petit-Carneau (rue du); Vergne, Madeleine; Noël, Joseph
    - Inventaire après décès de Louis Laurier, 19 décembre 1810
      inventaire après décès; Laurier, Louis
    - Inventaire après décès de Pierre de Berge, rue Beauregard (rue), 9 février 1811
      inventaire après décès; Beauregard (rue); Deberge, Pierre
    - Inventaire après décès de Bonaventure-Luperce Bascot rue de la Petite Truanderie., 11 février 1811
      inventaire après décès; Petite-Truanderie (rue de la); Bascot, Bonaventure-Luperce
    - Inventaire après décès du Sieur Guillon, cour du Marché Saint-Martin., 25 février 1811
      inventaire après décès; Marché-Saint-Martin (rue du); Guillon, M.
    - Inventaire après décès de Pierre Cholot, place de Hôtel de Ville au coin de la rue de la Vannerie, 19 mars 1811
      inventaire après décès; Hôtel-de-Ville (place de l'); Vannerie (rue de la); Cholot, Pierre
    - Inventaire après décès de Jean-Geoffroy Beckers, rue de Richelieu., 21 mars 1811
      inventaire après décès; Richelieu (rue de); Beckers, Jean-Geoffroy
    - Inventaire après décès de Catherine Montagnier veuve de Jacques Charité, rue Saint-Claude (rue)., 18 avril 1811
      inventaire après décès; Saint-Claude (rue); Montagnier, Catherine; Charité, Jacques
    - Procès-verbal d'inventaire à la requête de Etienne-Marie Postarieu et de Jeanne-Joséphine-Félix Seilaz, son épouse, rue Neuve Saint-Nicolas., 1er mai 1811
      inventaire; Neuve-Saint-Nicolas (rue); Postarieu, Etienne-Marie; Seilaz, Jeanne-Joséphine-Félix
    - Inventaire après décès de Marie-Marguerite Caron femme de Pierre-Philippe Savreux rue de la Marche, au Marais., 9 mai 1811
      inventaire après décès; Marche (rue de la); Caron, Marie-Marguerite; Savreux, Pierre-Philippe
    - Inventaire après décès de Anne Simonin femme de Claude-François Roche rue de La Tour d'Auvergne., 7 juin 1811
      inventaire après décès; La-Tour-d'Auvergne (rue de); Simonin, Anne; Roche, Claude-François
    - Inventaire après décès de Joseph Delaleu, prêtre, rue de l'Arbre Sec., 12 juin 1811
      inventaire après décès; Arbre-Sec (rue de l'); Delaleu, Joseph; prêtre
    - Inventaire après décès de Jean-André Anardi rue du Faubourg Saint-Denis., 4 juillet 1811
      inventaire après décès; Faubourg-Saint-Denis (rue du); Anardi, Jean-André
    - Inventaire après décès de Charles-François-Joseph Taisne rue Montmartre, n°56, 8 juillet 1811
      inventaire après décès; Montmartre (rue); Taisne, Charles-François-Joseph
    - Inventaire après décès de Jeanne-Elisabeth-Jacoba Deswarts, rue Beauregard., 22 juillet 1811
      inventaire après décès; Beauregard (rue); Deswarts, Jeanne-Elisabeth-Jacoba
    - Inventaire après décès de Alexis-Louise Couppé femme de Joseph Schizenhofer rue du Faubourg Saint-Honoré., 22 juillet 1811
      inventaire après décès; Faubourg-Saint-Honoré (rue du); Couppé, Alexis-Louise; Schizenhofer, Joseph
    - Inventaire après décès de Marguerite Sansonnet, femme de Jacques-Antoine Bouvier Dumolard, rue des Minimes, 23 juillet 1811
      inventaire après décès; Minimes (rue des); Sansonnet, Marguerite; Bouvier Dumolard, Jacques-Antoine
    - Inventaire après décès de Esther Glemet femme de François Connette Faubourg Saint-Denis., 9 août 1811
      inventaire après décès; Faubourg-Saint-Denis (rue du); Glemet, Esther; Connette, François
    - Inventaire après décès de Marie-Jeanne Ladague veuve de Joseph-Augustin Goudallier rue Quincampoix., 19 août 1811
      inventaire après décès; Quincampoix (rue); Ladague, Marie-Jeanne; Goudallier, Joseph-Augustin
    - Inventaire après décès de Antoinette-Marie Ogé, femme de Louis-Marie Bauve rue du Faubourg Saint-Denis., 21 août 1811
      inventaire après décès; Faubourg-Saint-Denis (rue du); Ogé, Antoinette-Marie; Bauve, Louis-Marie
    - Inventaire après décès de Inventaire après décès de Calmen Calmer rue Meslée., 25 septembre 1811
      17 mars 1812, liquidation et partage, Marie-Alberte Panier, sa veuve, boulevard Saint-Martin.
      inventaire après décès; Meslay (rue); Saint-Martin (boulevard); Calmer, Calmen; Panier, Marie-Alberte
    - Inventaire après décès de Marie-Laurence Moisy femme de Pierre Barbier rue aux Fers., 28 septembre 1811
      inventaire après décès; Fers (rue aux); Moisy, Marie-Laurence; Barbier, Pierre
    - Inventaire après décès de Madelaine-Françoise Berton veuve de Simon Thomas rue du Petit Carreau., 30 septembre 1811